【裁判字號】    97,訴,1339
【裁判日期】    970428
【裁判案由】    毒品危害防制條例
【裁判全文】
臺灣臺中地方法院刑事判決              97年度訴字第1339號
公  訴  人  臺灣臺中地方法院檢察署檢察官
被      告  甲○○
                    （另案在臺灣臺中看守所羈押中）
上列被告因毒品危害防制條例案件，經檢察官提起公訴（97年度
毒偵字第1231號），被告已就被訴事實為有罪之陳述，本院裁定
適用簡式審判程序，判決如下：
    主    文
甲○○施用第一級毒品，累犯，處有期徒刑拾月；又施用第二級
毒品，累犯，處有期徒刑陸月。應執行有期徒刑壹年貳月。
    犯罪事實
一、甲○○曾於民國88年間，因施用第一、二級毒品案件，經法
    院分別判處有期徒刑7月、3月，應執行有期徒刑8月確定；
    又於89年間，因轉讓第二級毒品案件，經法院判處有期徒刑
    1年2月確定；前述3案經定合併應執行有期徒刑1年8月確定
    。復於91年間，因施用第一級毒品案件，經法院判處有期徒
    刑8月確定，並接續前案入監執行，於93年8月10日假釋付保
    護管束，於94年3月7日假釋期滿，未經撤銷假釋，以已執行
    論。
二、甲○○前於87年間因施用毒品案件，經依本院裁定送觀察、
    勒戒後，認無繼續施用毒品之傾向，於87年10月29日釋放，
    由臺灣臺中地方法院檢察署檢察官以87年度偵字第22632號
    為不起訴處分確定。又於88年間再因施用毒品案件，經依本
    院裁定送強制戒治，於92年4月22日強制戒治期滿執行完畢
    。詎甲○○於強制戒治執行完畢後5年內，復基於施用第一
    級毒品海洛因之犯意，於96年12月25日下午2、3時許，在臺
    中市○區○○○街182號其居住處，以將海洛因摻入香菸之
    方式，施用第一級毒品海洛因1次；另基於施用第二級毒品
    甲基安非他命之犯意，於96年12月25日下午3、4時許，在上
    開居住處，以將甲基安非他命置於錫箔紙，再引火燒烤，待
    甲基安非他命霧化成氣體後以吸入之方式，施用第二級毒品
    甲基安非他命1次。嗣於96年12月27日下午3時15分許，在其
    上開居住處，員警持搜索票對友人楊智婷搜索時，於有偵查
    犯罪職權之臺中市警察局第三分局員警發覺前，即當場承認
    施用海洛因，並同意採尿送驗呈嗎啡陽性反應，不逃避裁判
    而自首，再依據驗尿結果，亦發現其有施用第二級毒品甲基
    安非他命犯行，始查得上情。
三、案經臺中市警察局第三分局報告臺灣臺中地方法院檢察署檢
    察官偵查起訴。
    理    由
一、上開被告甲○○施用第一級毒品之犯罪事實，業據被告於警
    詢、偵查及本院審理時坦承不諱，而上開被告施用第二級毒
    品之犯罪事實，亦據被告於本院審理時供承不諱。又其為警
    所採集之尿液送檢驗結果，呈嗎啡、甲基安非他命陽性反應
    ，有中山醫學大學附設醫院檢驗科藥物檢測中心尿液檢驗報
    告1份在卷可憑，足認被告之自白與事實相符，應堪採信。
    再被告曾於87年間因施用毒品案件，經依本院裁定送觀察、
    勒戒後，認無繼續施用毒品之傾向，於87年10月29日釋放，
    由臺灣臺中地方法院檢察署檢察官以87年度偵字第22632 號
    為不起訴處分確定；又於88年間再因施用毒品案件，經依本
    院裁定送強制戒治，於92年4月22日強制戒治期滿執行完畢
    等情，有臺灣高等法院被告前案紀錄表1份附卷足憑。故本
    案事證明確，被告於強制戒治執行完畢後，5年內再施用海
    洛因、甲基安非他命之犯行，堪以認定。
二、查海洛因、甲基安非他命係屬毒品危害防制條例第2條第2項
    第1款、第2款所列之第一級、第二級毒品，被告甲○○施用
    海洛因、甲基安非他命，核其所為係犯毒品危害防制條例第
    10條第1項、第2項之施用第一、二級毒品罪。其因施用而持
    有海洛因、甲基安非他命之低度行為，均為施用之高度行為
    所吸收，不另論罪。被告所犯之上開2罪，犯意各別，行為
    互殊，應予分別論罪，合併處罰。又被告前於88年間，因施
    用第一、二級毒品案件，經法院分別判處有期徒刑7月、3月
    ，應執行有期徒刑8月確定；又於89年間，因轉讓第二級毒
    品案件，經法院判處有期徒刑1年2月確定；前述3案經定合
    併應執行有期徒刑1年8月確定；復於91年間，因施用第一級
    毒品案件，經法院判處有期徒刑8月確定，並接續前案入監
    執行，於93年8月10日假釋付保護管束，至94年3月7日假釋
    期滿，未經撤銷假釋，以已執行論，有臺灣高等法院被告前
    案紀錄表1份在卷可按，其受有期徒刑之執行完畢後，5 年
    以內故意再犯有期徒刑以上刑之本罪，為累犯，其所犯上開
    2罪均應依法加重其刑。再於96年12月27日下午3時15分許，
    在其上開居住處，員警持搜索票對友人楊智婷搜索時，於有
    偵查犯罪職權之臺中市警察局第三分局員警發覺前，即當場
    承認施用海洛因，並同意採尿送驗呈嗎啡陽性反應，不逃避
    裁判而自首等情，有員警出具之職務報告書在卷足憑，堪認
    被告係對於未發覺之施用第一級毒品罪自首而受裁判，所犯
    施用第一級品罪部分應依刑法第62條前段規定減輕其刑，且
    依法先加後減。爰審酌被告前經觀察、勒戒及強制戒治，仍
    未能自我克制以戒除毒癮，其施用毒品足以戕害自身健康，
    並生對於社會安全與公共秩序之潛在危害，惟念其犯罪後施
    用第二級毒品部分於本院審理時坦承犯行之態度，及公訴檢
    察官具體求處應執行有期徒刑1年，略嫌過輕等一切情狀，
    分別量處如主文所示之刑，並定其應執行刑。
據上論斷，應依刑事訴訟法第273條之1第1項、第299條第1項前
段，毒品危害防制條例第10條第1項、第2項，刑法第11條、第47
條第1項、第62條前段、第51條第5款，判決如主文。
本案經檢察官黃玉琪到庭執行職務。
中    華    民    國    97    年     4    月    28    日
                  刑事第十六庭  法  官  楊文廣
上正本證明與原本無異。
如不服本判決，應於收受送達後10日內向本院提出上訴書狀（應
敘述具體理由並附繕本）。
上訴書狀如未敘述理由，應於上訴期間屆滿後20日內補提理由書
於本院。
                                書記官  葉泰濃
中    華    民    國    97    年     4    月    28    日
毒品危害防制條例第10條
施用第一級毒品者，處 6 月以上 5 年以下有期徒刑。
施用第二級毒品者，處 3 年以下有期徒刑。


司法院資訊處製作；財團法人民間司法改革基金會備份。
